【裁判字號】    98,易,822
【裁判日期】    980630
【裁判案由】    詐欺
【裁判全文】
臺灣板橋地方法院刑事判決              98年度易字第822 號
公  訴  人  臺灣板橋地方法院檢察署檢察官
被      告  丁○○原名楊大德.
上列被告因詐欺案件，經檢察官提起公訴（98年度偵字第6705號
），本院判決如下：
    主  文
丁○○共同意圖為自己不法之所有，以詐術使人將本人之物交付
，處有期徒刑伍月，如易科罰金，以新臺幣壹仟元折算壹日。
扣案磁盤、遙控器各壹個、骰子柒個，均沒收。
    事  實
一、丁○○（原名楊大德）、乙○○（另行審結）均係「阿羅哈
    客運股份有限公司」（下簡稱「阿羅哈公司」）之司機，緣
    臺北縣三重市○○○街299 號「臺北四五檳榔攤」後方休息
    室，時有該公司員工前往聚集，2 人竟共同基於意圖為自己
    不法之所有之犯意聯絡，先於民國（下同）96年9 、10月間
    ，透過網路購得磁盤、遙控器各1 個及灌鉛骰子10顆後，將
    磁盤裝設於上開房間之圓桌抽屜，再以遙控器操控灌鉛骰子
    。嗣自96年10月初至96年11月6 日止，阿羅哈公司之員工丙○○、戊○○、己○○、甲○○、王義正、湯宏振、林順生
    及陳建利等人至前開休息室賭博，賭法為各擲渠等事先備妥
    之鉛灌骰子，比點數大小論輸贏，且輪流坐莊，當輪由丁○○作莊時，乙○○即以遙控器操控骰子點數，若由乙○○作
    莊時，則改由丁○○以遙控器操控骰子點數，而接續以此方
    式詐賭，而丙○○、戊○○、己○○、甲○○、王義正、湯
    宏振、林順生及陳建利等人均誤認丁○○、乙○○作莊係以
    丟擲骰子之自然機率取決輸贏，致丙○○、戊○○、己○○
    、甲○○、王義正、湯宏振、林順生及陳建利等人贏少輸多
    ，而丁○○、乙○○乃以此詐術合計詐得約新臺幣（下同）
    30餘萬（起訴書原載為46萬元，惟業據檢察官當庭更正）。
    迨同年11月6 日中午某時許，丙○○從旁觀看丁○○與林順
    生、陳建利等人賭博時，察覺有異，將骰子敲破後發現內有
    灌鉛，另於在旁之乙○○手上起出遙控器1 個，始知受騙。
    嗣於同年月9 日某時，並在該處圓桌抽屜內起出磁盤1 個。
二、案經丙○○、戊○○、己○○及甲○○訴請臺灣板橋地方法
    院檢察署檢察官偵查起訴
    理  由
壹、證據能力部分：
（一）按刑事訴訟法第159 條第1 項雖規定：「被告以外之人於
      審判外之言詞或書面陳述，除法律有規定外，不得作為證
      據。」；惟被告以外之人於審判外之陳述，雖不符前4 條
      之規定，而經當事人於審判程序同意作為證據，法院審酌
      該言詞陳述或書面陳述作成時之情況，認為適當者，亦得
      為證據。當事人、代理人或辯護人於法院調查證據時，知
      有第159 條第1 項不得為證據之情形，而未於言詞辯論終
      結前聲明異議者，視為有前項之同意，刑事訴訟法第159
      條之5 亦有明定。
（二）經查：本案被告及檢察官於言詞辯論終結前，均未就所調
      查之證據主張有刑事訴訟法第159 條第1 項不得為證據之
      情形，是本案經調查之證據之下述證據資料，縱有屬傳聞
      證據且不符刑事訴訟法第159 條之1 至之4 之規定者，因
      本院審酌各該證據資料作成時之一切客觀情況，認為適當
      ，揆諸前開規定，自得為證據。
貳、實體部分：
一、訊據被告丁○○坦承前開犯罪事實，核與同案被告乙○○於
    檢察官偵查及本院審理中所為之供（證）述及證人甲○○、
    己○○、戊○○、丙○○、王義正、林順生、湯宏振分別於
    檢察官事務官、檢察官偵查及本院審理中所為之指（證）訴
    相符，且有扣案磁盤、遙控器各1 個及骰子7 個足資佐證。
    從而，本案事證已臻明確，被告丁○○之犯行洵堪認定，自
    應依法論科。
二、核被告丁○○所為，係犯刑法第339 條第1 項之詐欺取財罪
    。被告丁○○就此犯行，核與同案被告乙○○有犯意聯絡及
    行為分擔，應論以共同正犯。被告丁○○雖有多次詐賭之犯
    行，惟該數行為係於同地及密切接近之時間實施，侵害同一
    之法益，各行為之獨立性極為薄弱，依一般社會健全觀念，
    在時間差距上，難以強行分開，在刑法評價上，以視為數個
    舉動之接續施行，合為包括之一行為予以評價，較為合理，
    屬接續犯，而為包括之一罪（參照最高法院86年台上字第32
    95號判例）。爰審酌被告丁○○貪圖一己之私利而為本案犯
    行之犯罪動機、目的、手段、所生危害及其品行、智識程度
    、犯罪後於檢察官偵查中矢口否認犯罪，嗣於本院理中始坦
    承犯行，惟其本身未能返還所詐得之款項，亦未能得告訴人
    、被害人之原諒等一切情狀，量處如主文所示之刑，並諭知
    如易科罰金之折算標準，以資懲儆。
三、扣案磁盤、遙控器各1 個及骰子7 個，係被告丁○○及同案
    被告乙○○為本案犯罪所用之物，且係被告丁○○及同案被
    告乙○○所有，業據渠等供明無誤，爰依刑法第38條第1 項
    第2 款之規定宣告沒收。至於其餘未扣案之骰子3 顆，被告
    丁○○供稱係於同案被告乙○○處，惟同案被告乙○○則供
    述已不知去向，是客觀上難以沒收，復非屬違禁物，爰不併
    予宣告沒收，附此敘明。
據上論斷，應依刑事訴訟法第299 條第1 項前段，刑法第28條、
第339 條第1 項、第41條第1 項前段、第38條第1 項第2 款，刑
法施行法第1 條之1 第1 項、第2 項前段，判決如主文。
本案經檢察官王家春到庭執行職務。
中    華    民    國    98    年    6     月    30    日
                  刑事第十一庭  審判長法  官  陳鴻清
                                      法  官  朱嘉川
                                      法  官  劉安榕
以上正本證明與原本無異。
如不服本判決，應於收受送達後10日內附理由向本院提出上訴書
狀，上訴於臺灣高等法院。
                                      書記官  江文彬
中    華    民    國    98    年    6     月    30    日
附錄本案論罪科刑法條全文：
刑法第339 條：
意圖為自己或第三人不法之所有，以詐術使人將本人或第三人之
物交付者，處五年以下有期徒刑、拘役或科或併科一千元以下罰
金。
以前項方法得財產上不法之利益或使第三人得之者，亦同。
前二項之未遂犯罰之。


司法院資訊處製作；財團法人民間司法改革基金會備份。
